【裁判字號】    89,交訴,104
【裁判日期】    890814
【裁判案由】    過失致死
【裁判全文】
臺灣屏東地方法院刑事判決                        八十九年度交訴字第一四號
    公  訴  人  臺灣屏東地方法院檢察署檢察官
    被      告  甲○○
右列被告因過失致死案件，經檢察官提起公訴（八十九年度偵字第一七九四、二五六
六號），本院判決如左：
     主  文
甲○○因過失致人於死，處有期徒刑陸月，如易科罰金，以參佰元折算壹日，緩刑貳
年。
     事  實
一、甲○○於民國八十九年二月六日下午四時四十五分許，駕駛車號Ｆ六─五六二○
    號自用小貨車（非供其業務使用），沿屏東縣潮州鎮○○路由西往東方向行駛，
    途經屏東縣潮州鎮○○路與四維路口處時，適有丙○○同向在前騎駛腳踏車，甲
    ○○原應注意其車前狀況，擬超車時，應與前車保持安全間隔距離，採取必要之
    安全措施，以防止危險，而依當時之狀況又無不能注意之情事，竟疏未注意保持
    避免擦撞之安全距離，致其所駕駛之上開小貨車車尾欄架處，擦撞丙○○所騎駛
    之上開腳踏車左側把手，丙○○因而倒地頭部受創，甲○○見狀隨即將丙○○送
    醫急救，嗣於當日下午十一時許，甲○○於警方尚未發覺該件交通事故前，主動
    報案並表明其為肇事者，進而接受裁判。而丙○○雖經延醫治療，惟仍因顱內出
    血合併腦挫傷及呼吸衰竭，於同年三月十七日下午二時五十五分許死亡。
二、案經臺灣高雄地方法院檢察署檢察官相驗屍體後自動檢舉呈請臺灣高等法院高雄
    分院檢察署檢察長核轉臺灣屏東地方法院檢察署及由丙○○之子乙○訴請屏東縣
    警察局潮州分局報請臺灣屏東地方法院檢察署檢察官偵查起訴。
     理  由
一、訊據被告甲○○固坦承於右揭時、地與丙○○發生擦撞之事實，惟否認有過失致
    死之犯行，辯稱：當時伊車超車時，有與對方之車保持超過八十公分以上之距離
    ，伊無過失云云。惟查，本件被害人丙○○確因本件車禍事故致顱內出血合併腦
    挫傷及呼吸衰竭死亡，業經臺灣高雄地方法院檢察署檢察官督同法醫師相驗屬實
    ，並製有勘驗筆錄、相驗屍體證明書、驗斷書及相驗屍體照片三幀附卷可參。而
    本件車禍之肇事路段、擦撞部位、肇事車輛等，亦有道路交通事故調查報告表暨
    警繪現場圖、指證照片十四張可稽，復經公訴人履勘車禍現場，模擬肇事經過明
    確，製有勘驗筆錄附卷可考。
二、按「汽車行駛時，駕駛人應注意車前狀況，並隨時採取必要之安全措施。」、「
    汽車超車時，應與前車左側保持半公尺以上之間隔超過。」道路交通安全規則第
    九十四條第三項及第一百零一條第五款分別定有明文。訊據被告就案發當時車禍
    現場之情況供稱：該地因機車道凹凸不平，被害人之腳踏車都騎在汽車道上，當
    伊車超車後，伊聽伊車後有拖東西之聲音，伊從照後鏡看，伊車右後方卡住腳踏
    車等語，足見當時視距良好，且被告已預見被害人丙○○在其車前行駛之狀況，
    並無不能注意之情事，而被害人丙○○騎駛腳踏車，乃因被告所駕小貨車之擦撞
    而倒地，業如前述，則被告以其有保持八十公分以上之間隔距離超越云云置辯，
    即非可採，是被告就本件車禍之發生顯有過失，堪可認定。再者，本件車禍經送
    臺灣省高屏澎區車輛行車事故鑑定委員會鑑定結果，亦同認定：被告駕駛自小貨
    車超越未保持安全間隔為肇事原因，有該委員會函送之鑑定意見書一份可佐。茲
    丙○○既因被告駕車肇事之過失行為而死亡，其間即有相當因果關係至明，事證
    明確，犯行洵堪認定。
三、核被告所為，係犯刑法第二百七十六條第一項之過失致人於死罪。又被告肇事後
    隨即將被害人丙○○送醫急救，並旋於當日下午十一時許，於警方尚未發覺該件
    車禍事故前，主動報案並表明其為肇事者，業據其供述在卷，核與處理本件車禍
    事故之員警梁鐘陽於陳報所屬分局長之刑事案件報告單上犯事實欄及道路交通事
    故調查報告表，分別記載「於當日下午四時四十五分發生，雙方均未保留現場，
    吳員（即被告）於當日二十三時五十八分前來本所報案說明。」、「雙方當事人
    均未保留現場，當日十六時四十五分發生，於二十三時五十八分報警處理，前往
    現場勘查，未發現任何痕跡。」等情相符，足認被告對未發覺之犯罪自首而接受
    裁判，應依刑法第六十二條前段規定減輕其刑。爰審酌被告素行良好，係一時疏
    忽而肇事致人死亡，且其肇事後迅即將被害人送醫急救，事後儘速與被害人家屬
    達成和解，有屏東縣潮州鎮調解委員會調解筆錄可憑，犯後態度良好等一切情狀
    ，量處如主文所示之刑，並諭知易科罰金之折算標準。又查被告前未曾受有期徒
    刑以上刑之宣告，有臺灣屏東地方法院檢察署刑案資料查註紀錄表及本院全國前
    案紀錄表可佐，其因大意輕忽致罹刑章，經此教訓，當知謹慎，信無再犯之虞，
    本院認其所受有期徒刑之宣告以暫不執行為適當，併宣告緩刑二年，以啟自新。
據上論斷，應依刑事訴訟法第二百九十九條第一項前段，刑法第二百七十六條第一項
、第四十一條、第六十二條前段、第七十四條第一款，罰金罰鍰提高標準條例第一條
前段、第二條，判決如主文。
本案經檢察官蔣忠義到庭執行職務。
中      華      民      國    八十九      年    八      月    十四    日
                                      臺灣屏東地方法院刑事第二庭
                                          法  官    蔡憲德
右正本證明與原本無異。
對於本判決如有不服應於收受送達後十日內向本院提出上訴書狀上訴於台灣高等法院
高雄分院並按他造當事人之人數附具繕本。
                                          書記官    林鴻仁
中      華      民      國      八十九      年    八      月    十四    日
附錄本案論罪科刑法條
刑法第二百七十六條第一項
一、因過失致人於死者，處二年以下有期徒刑、拘役或二千元以下罰金。


司法院資訊處製作；財團法人民間司法改革基金會備份。
